【裁判字號】    99,上易,1919
【裁判日期】    991019
【裁判案由】    妨害家庭
【裁判全文】
臺灣高等法院刑事判決                99年度上易字第1919號
上  訴  人  臺灣臺北地方法院檢察署檢察官
被      告  甲○○
選任辯護人  彭永彰律師
上列上訴人因被告妨害家庭案件，不服臺灣臺北地方法院99年度
易字第1113號，中華民國99年7 月12日第一審判決（起訴案號：
臺灣臺北地方法院檢察署99年度偵字第6819號），提起上訴，本
院判決如下：
    主  文
上訴駁回。
    理  由
一、本案經本院審理結果，認第一審判決以不能證明被告甲○○
    犯相姦罪，對被告甲○○為無罪之諭知，核無不當，應予維
    持，並引用第一審判決書記載之證據及理由（如附件原審判
    決書）。
二、檢察官上訴意旨略以：(一)證人史○○於原審證稱：被告在98
    年5 、6 月時接到告訴人電話，而且拿我的戶口謄本資料，
    但她卻還與我發生性關係，可能是她曾經說希望我與我太太
    離婚，我說如果離婚的話，我的房子家產要給我太太乙○○
    ，甲○○不同意等語。另證人即告訴人乙○○亦證述：我在
    6 月7 日打電話給被告，我跟她說不要臉，搶人家的丈夫，
    …。98年4 、5 月的時候，……我隔天就會打電話到信義區
    公所給史○○，有時他不在位置上，會有人代接，我會回答
    說我是史○○的太太，我要找史○○，他就會說有什麼事嗎
    ？需要我轉達嗎？或要回電，……直到被告在打三通電話要
    求我與她和解時，我說那好我原諒你，…我回想被告的聲音
    就是我在4 、5 月時我打電話給史○○時代接的人的聲音；
    她的聲音很特別，小聲的，我回想感覺起來就是她的聲音等
    語。均可認被告在98年4 、5 月的時候，就知道史○○為有
    配偶之人，縱史○○仍謊稱告訴人為「前妻」，然被告既係
    受過教育之成年女子，當有判斷事理之能力，且被告又因不
    明原因持有史○○之戶籍謄本，更無可能片面相信史○○之
    說詞而忽略其他客觀情狀，況被告與史○○為多年之同事關
    係，被告若有懷疑，衡情亦會透過詢問其他同事以明實情，
    原審判決僅因被告否認曾經於98年4 、5 月間接過告訴人之
    電話，便逕予認定證人史○○、乙○○之證詞不可採，似過
    於草率。(二)證人史○○於原審雖證述其最後一次與被告發生
    性行為時間，是在告訴人向臺灣板橋地方法院提起民事損害
    賠償訴訟開庭前三天，在台北縣新莊市○○路邊車內，惟又
    稱被告知悉其有妻子後仍再發生至少5 次性關係，都在香格
    里拉，詳細時間無法確定等語。然查，證人史○○所證至少
    5 次性關係之證詞，係審判長詢問證人史○○以：被告何時
    問史○○有無婚姻關係？被告問證人有無婚姻關係時，證人
    又如何回答？以及被告知道證人有太太以後，是否還繼續與
    證人發生性關係？發生幾次性關係？大約在何地發生性關係
    ? 等問題時，證人史○○即證稱，被告是在接到告訴人電話
    後，並調閱戶口資料以後，才知道伊有婚姻關係，當被告問
    及此問題時，伊都支唔其詞，之後伊與被告仍有發生好幾次
    性關係，最少5 次以上，但詳細日期時間無法確定，地點是
    在香格里拉等語。是可知證人史○○回答上開問題時，乃係
    延續審判長所問關於被告是否在98年5 、6 月間，即知悉史
    忠堂有婚姻關係，而與證人史○○所證「最後一次」與被告
    發生性關係地點是在新莊市○○路邊車內乙節，並無衝突矛
    盾。再者，原審判決舉中國信託銀行信用卡對帳單為憑，認
    被告甲○○僅在98年5 月21日、6 月2 日赴香格里拉MOTEL
    與史○○發生性關係，然自卷附被告所傳給史○○之簡訊「
    500 元的消費卷給您下次想去香格里拉可以使用較省錢」等
    語，可知被告與史○○前往香格里拉MOTEL 時，並非均以信
    用卡結帳，更有可能多數係以現金或消費卷結帳，原審判決
    以不相干之問答及不周全之證據，據以否定證人史○○之證
    詞，不僅違背論理法則，更有判決理由矛盾之違誤。(三)被告
    簡訊提及「本來就不應該有這種不正常的關係」、「還要偷
    摸行事」，縱被告與史○○均不願對外張揚情事，然上開簡
    訊係被告以手機傳至史○○所使用之手機乙節，為被告所不
    爭執，被告與史○○以此種方式相互聯繫，本為外人所無法
    得知，又正常交往中之男女縱對外均予否認並隱瞞，但當不
    致於彼此私下互傳簡訊時仍稱彼此之關係為「不正常之關係
    」，而被告簡訊中所提到「還要偷摸行事」等語，已見對該
    無法公開交往之關係有所不滿，原審判決對此客觀證據扭曲
    解讀，似有違經驗法則等語。
三、經查：(一)證人史○○於偵查時供稱：被告不知道我有配偶（
    見99年度他字第290 號卷第64頁反面）。於原審證述：有跟
    被告說過已經離婚、「那時想繼續與她交往，所以才會有所
    隱瞞」，有欺騙被告（見原審卷一第137 、13 8頁）等語。
    足見證人史○○自始即隱瞞其有配偶身分而與被告交往，此
    參諸史○○曾於98年4 月30日至被告住處與被告父母見面，
    並有購買貓型K 金戒指（見原審卷一第132 、136 頁），更
    可得見。被告基於信任，豈會懷疑史○○所言已離婚為虛偽
    ？甚而告訴人於98年6 月7 日撥打電話向被告興師問罪後，
    被告一再追問史○○是否仍有婚姻關係時，史○○仍在其與
    被告往來之電子郵件上向被告表示：「小妹：很是慚愧，對
    妳真的很內疚，讓妳捲入我以前的婚姻後遺症，我現在只能
    很明確的告訴妳，我實在是已無婚姻在身，惟有現有房地產
    尚未分割釐清... 那天前妻騷擾，我很明確告訴她我與她已
    沒有任何關係存在，有的話也只是兩個孩子的父母而已，如
    再有騷擾情事，將公布我與她婚姻已解除離異之事，才止住
    其無理取鬧」（發送日期98年6 月21日，見原審卷一第82頁
    ）、「老婆：這個月是閏5 月，按習俗嫁出去的女兒要買豬
    腳麵線，並於農曆5 月15日送給父母食用以示進補，老公不
    曉得家裡二老信不信或是當做嘴饞想吃就好（發送日期98年
    7 月3 日，見原審卷一第84頁）」。顯然迄98年6 月21日史
    ○○仍否認其係有配偶之人，並稱其與告訴人之婚姻關係為
    「以前的婚姻」，而稱告訴人為「前妻」，甚而於98年7 月
    3 日與被告仍以「老公」、「老婆」相稱。基此被告辯稱其
    不知史○○為有配偶之人，尚非臨訟飾詞而全無可採。(二)次
    按依戶籍法第65條第1 項規定，僅本人或利害關係人得向戶
    政事務所申請閱覽戶籍資料或交付戶籍謄本。證人史○○雖
    證稱被告曾拿其戶籍謄本，知道戶口資料欄有其太太的名字
    （見原審卷一第137 頁）。然遍觀全卷並無證據證明被告曾
    申請史○○之戶籍謄本，且倘被告前已取得史○○之戶籍謄
    本，則其何需於98年6 月28日再以電子郵件催促史○○「如
    果可以的話，請您去戶政事務所申請一份個人的戶籍謄本給
    我看，我是否可以相信您曾經說過的話」（見原審卷一第83
    頁）。因之證人史○○臆測被告曾自行申請其戶籍謄本云云
    ，並無可採。又依卷附告訴人與被告間侵權行為損害賠償事
    件民事起訴狀繕本，已將史○○之戶籍謄本列為原證1 （見
    原審卷一第223 、224 頁），縱被告確曾持有史○○戶籍謄
    本而得向史○○質問，亦係其後因訴訟而取得，尚非不明原
    因取得。(三)如前所述，史○○自始隱瞞其係有配偶身分而與
    被告交往，則與史○○關係密切之被告猶受史○○矇蔽，則
    任職同單位之其他同事又如何能得知史○○之婚姻關係？被
    告辯稱：史○○在辦公室中沒有人喜歡跟他講話，同事們都
    不知道他的事情，史○○說他離婚我就相信，同事們也都不
    知道他有沒有老婆等語（見本院99年9 月14日準備程序筆錄
    ），並非無端，而可採信。(四)證人史○○於原審對於檢察官
    訊以被告甲○○在5 、6 月時就知道其有配偶，為何還要出
    去發生性關係時，證述：可能她曾經跟我說希望我與我太太
    離婚，我說如果希望我與我太太離婚的話，我的房子、家產
    要給我太太乙○○，被告不願意云云（見原審卷一第136 頁
    反面）。惟查，證人史○○上開證言，不惟與前述98年6 月
    21日其發送予被告之電子郵件：「我實在是已無婚姻在身，
    惟有現有房地產尚未分割釐清」不合，且史○○之現住所即
    台北市○○區○○路3 段134 巷45弄12號4 樓房屋，於85年
    12月6 日購買時即已登記乙○○名義（見本院卷第38、39頁
    ），另乙○○所居住之台北縣永和市○○路167 號7 樓，亦
    於97年2 月29日登記於其女兒史佩旻名義，有該土地及建物
    登記謄本在卷可稽（見本院卷第38頁至第44頁），並經證人
    即告訴人乙○○於原審結證屬實（見原審卷二第15頁反面）
    ，則史○○證述被告已知悉史○○有配偶，但不願意史○○
    離婚而分產予告訴人云云，顯與事實不符，不足採信。(五)證
    人乙○○雖證稱其於98年4 、5 月間打電話至信義區公所找
    史○○時，曾自稱為史○○之妻，並以接電話者之聲音與被
    告電話聲音相符，而指證被告於98年4、5月間即已知史○○
    為有配偶之人云云。惟查，被告否認於98年4、5月間曾代接
    史○○電話，且乙○○與被告素未謀面，如何辨識被告之聲
    音，證人乙○○依憑其事後聽聞被告電話中之聲音，而推測
    98年4、5月係被告接其電話云云，並無可採。(六)又證人史○
    ○於原審雖證述其與被告最後一次性交行為係在告訴人向臺
    灣板橋地方法院提起民事訴訟開庭前3天，在台北縣新莊市
    ○○路邊車內云云（見原審卷一第136頁背面），惟經原審
    審判長補充訊問：被告知道你有太太之後，是否還繼續與你
    發生性關係？次數？時間？地點時，證人史○○則答以：有
    好幾次，最少5次以上，詳細時間無法確定，地點在香格里
    拉等語（見原審卷一第138頁反面）。觀之上開訊答內容，
    證人史○○明確證述其與被告最後5次性交行為，時間雖無
    法確定，但地點均在香格里拉汽車旅館無訛，則其前後證述
    發生性交行為之地點一為「台北縣新莊市國小旁汽車內」，
    一為最後5次地點均「香格里拉」，兩者顯有不合，且再依
    證人史○○中國信託商業銀行之信用卡消費紀錄，其至香格
    里拉汽車旅館新泰館消費紀錄，僅有98年5月21日及98年6
    月2日2筆，並無其他消費之紀錄（見原審卷一第21  3之1至
    213之9頁），雖史○○亦有可能以現金或被告所交付之500
    元消費卷前往消費，然被告既否認曾與史○○前往上址，自
    不得以推測之詞，認證人史○○係以現金或消費卷結帳，而
    認證人史○○此有瑕疵之證詞為可採。(七)末以卷附簡訊，被
    告雖提及「本來就不應該有這種不正常的關係」、「還要偷
    摸行事」。惟查，被告與史○○均為台北市信義區公所公務
    員，兩人先後為民政課、秘書室同事，已據被告供承在卷（
    見本院卷第92頁反面），而辦公室戀情不願公開者所在多有
    ，且未婚而發生性交行為，在傳統保守觀念下，仍屬不正常
    關係，且參酌被告另發送予史○○之簡訊：「請您保密我們
    曾經發生的事，因為我們都還要在公司見面，屆時才不會尷
    尬好嗎」，可知被告係為避免在辦公室尷尬，而要求史○○
    保密，因之尚難僅憑被告發送上開「不正常關係」、「偷摸
    行事」簡訊，即認被告知悉史○○係有配偶之人，據為被告
    不利之證據。
四、綜上事證，卷附證據並無法使本院確信被告知悉史○○為有
    配偶之人後，仍有與其發生性交行為之事實，原審為被告無
    罪之諭知，並無違誤，檢察官依循告訴人之請求提起上訴，
    指摘原判決不當，為無理由，應予駁回。
據上論斷，應依刑事訴訟法第368條、第373條，判決如主文。
本案經檢察官沈明倫到庭執行職務。
中    華    民    國    99    年    10    月    19    日
                  刑事第八庭  審判長法  官  張傳栗
                                    法  官  劉嶽承
                                    法  官  黃斯偉
以上正本證明與原本無異。
不得上訴。
                                    書記官  王宜玲
中    華    民    國    99    年    10    月    21    日

附件：
臺灣臺北地方法院刑事判決              99年度易字第1113號
公  訴  人  臺灣臺北地方法院檢察署檢察官
被      告  甲○○  女  46歲（民國○○年○月○○日生）
                    身分證統一編號：Ｚ000000000號  
                    住臺北縣新莊市○○街84巷2之1號2樓
選任辯護人  彭永彰律師
被      告  史○○  男  52歲（民國○○年○○月○日生）
                    身分證統一編號：Ｚ000000000號  
                    住臺北市○○區○○路3段134巷45弄12號
                      4樓
上列被告等因傷害等案件，經檢察官提起公訴（99年度偵字第
6819號），本院判決如下：
    主  文
甲○○無罪。
史○○公訴不受理。
    理  由
壹、被告甲○○無罪部分：
甲、公訴意旨略以：史○○（所涉通姦部分業據撤回告訴，詳後
    述）與告訴人乙○○為夫妻關係，被告甲○○明知史○○為
    有婦之夫，詎史○○與被告甲○○2 人竟自民國98年5 月間
    起，至同年6 月間止，在不詳地點，多次發生通姦、相姦行
    為。因認被告甲○○涉犯刑法第239 條後段相姦罪等語。
乙、按犯罪事實應依證據認定之，無證據不得認定犯罪事實，不
    能證明被告犯罪者，應諭知無罪之判決，刑事訴訟法第154
    條第2 項、第301 條第1 項分別定有明文。又刑事訴訟法第
    161 條第1 項規定：檢察官就被告犯罪事實，應負舉證責任
    ，並指出證明之方法。因此，檢察官對於起訴之犯罪事實，
    應負提出證據及說服之實質舉證責任。倘其所提出之證據，
    不足為被告有罪之積極證明，或其指出證明之方法，無從說
    服法院以形成被告有罪之心證，基於無罪推定之原則，自應
    為被告無罪判決之諭知，最高法院92年臺上字第128 號判例
    可資參照。
丙、公訴人認被告甲○○涉有上開犯嫌，無非以告訴人之指述、
    證人史其生之證述、如附表所示被告甲○○傳給史○○之手
    機簡訊、被告史○○之信用卡帳單等為其論據。
丁、訊據被告甲○○固坦承其於上開時間與史○○交往並寄送如
    附表所示手機簡訊至史○○手機之事實，惟堅決否認有何相
    姦之犯行，辯稱：其與史○○交往期間史○○均稱已離婚，
    並不知史○○有配偶，另其從未與史○○發生過性關係等語
    。
戊、經查：
一、史○○與告訴人為夫妻關係，被告甲○○與史○○於98年5
    月間交往成為男女朋友，被告甲○○於附表所示時間，以其
    門號0000-000000 號手機發送內容如附表所示之簡訊至史忠
    堂使用之門號0000-000000 號手機之事實，業據史○○於本
    院99年5 月31日審理時具結證述、告訴人於警詢及檢察官訊
    問暨本院99年6 月21日審理時指述明確，並有如附表所示內
    容之簡訊1 份（他字卷第6 至17頁、第25至43頁、第45頁、
    偵字卷第6 至8 頁）在卷，復為被告甲○○所不否認（本院
    卷一第42頁），可以認定。
二、被告甲○○曾於98年5 月至6 月2 日間與史○○在被告甲○
    ○住處、史○○車上及香格里拉MOTEL 發生多次性關係：
    被告甲○○雖否認曾與史○○發生性關係乙事，惟查：
  (一)觀諸附表所示被告甲○○以其手機發送給史○○之簡訊內容
    ，其中附表編號3 簡訊提及「作完一件愛作的事情」、「每
    次撞擊都太劇烈了」、附表編號6 簡訊提及「見了面只想作
    愛」、附表編號7 提及「您既不會是我作愛的唯一對象」、
    附表編號8 提及「自從與您有親密關係後我的骨病又犯了」
    、附表編號9 提及「都怪我自己太快答應您的要求上了床」
    ，在在可見被告甲○○與史○○已發生性關係，並非僅於單
    純交往曖昧階段。此外，由附表編號9 簡訊所載「您凌晨還
    在我家流連不想離去直到霸王硬上弓後才意猶未盡的離開」
    ，可見被告甲○○曾與史○○於被告甲○○住處發生性關係
    ；而因被告甲○○自覺其嘴唇及下體有所不適，而於附表編
    號4 、編號6 之簡訊內要求史○○注意清潔並在車上準備消
    毒用品、保險套、衛生紙等物（附表編號4 簡訊內文所載之
    「小唇唇」、「小妹妹」、「小雞雞」，依文意應分別指女
    性及男性私處），亦可見被告甲○○與史○○曾在車上發生
    性關係。另附表編號10及編號11之簡訊均提及「香格里拉」
    ，被告甲○○雖稱此香格里拉係指「香格里拉遊樂園」，惟
    核對史○○之中國信託商業銀行信用卡帳單（他卷第44頁）
    ，史○○曾以上開信用卡於98年5 月21日及98年6 月2 日分
    別至香格里拉MOTEL 新泰館（址設台北縣泰山鄉○○○路45
    6 號）各消費1 筆新臺幣（下同）680 元之紀錄，而被告甲
    ○○附表編號10及編號11之簡訊即接著提及「500 元的消費
    卷給您下次想去香格里拉可以使用較省錢」、「接妹到香格
    里拉」，可見被告甲○○上開簡訊所提及之「香格里拉」並
    非其所辯稱之「香格里拉遊樂園」，而應係「香格里拉MOTE
    L 新泰館」，至被告甲○○與史○○孤男寡女至汽車旅館，
    並消費680 元之休息費用，其在內所為，不可言喻。
  (二)史○○亦於本院99年5 月31日審理時具結證稱：其於98年5
    、6 月時開始與被告甲○○發生性關係（本院卷一第136 頁
    背面）等語益顯。至史○○雖前於99年1 月13日檢察官訊問
    時供稱未曾與被告甲○○有通姦行為（他卷第64頁）云云，
    惟查史○○被訴通姦部分，業經告訴人於99年5 月17日審理
    時當庭撤回告訴（詳後述），是其所涉罪嫌已無遭追訴之壓
    力，於其後99年5 月31日本院審理時並無本身刑事遭追訴之
    壓力或無故設詞陷害被告甲○○之動機，且於本院審理時之
    證述復經具結擔保其內容真實，參以被告甲○○上開傳給史
    忠堂之如附表所示簡訊內容，是史○○於本院之上開證詞應
    可採信，足認被告甲○○確實於98年5 月至6 月2 日（即98
    年6 月2 日至香格里拉MOTEL 該次）之間，與史○○發生多
    次性行為甚明。
三、難認被告甲○○與史○○發生性關係時知悉史○○有婚姻關
    係：
  (一)就如何發現被告甲○○與史○○乙事，告訴人於99年1 月26
    日檢察官訊問時具結證稱：約於98年6 月時，因史○○手機
    常在晚上1 、2 點多還有簡訊傳來的聲音，於端午節前夕因
    史○○手機放在家中沒帶出去，告訴人聽到簡訊傳來聲音拿
    起一看，才看到如附表所示之簡訊內容，復看到史○○之信
    用卡帳單有至香格里拉MOTEL 消費而發覺（他卷第86至87頁
    ），於本院99年6 月21日審理時具結證稱：其與史○○於69
    年結婚迄今，於98年4 、5 月時半夜常聽到有簡訊傳到手機
    的聲音，同年端午節前夕看到手機的簡訊，之後到98年6 月
    6 日晚上又看到被告甲○○傳簡訊提及至香格里拉等內容，
    即於98年6 月7 日打電話給被告甲○○說不要臉，搶人家的
    丈夫等話，沒說幾句就被被告甲○○掛電話（本院卷二第14
    至16頁背面）等語。可見告訴人係於98年6 月6 日看到簡訊
    之後，即於隔日撥打被告甲○○的電話，並明確表示其係史
    忠堂之妻，並指責被告甲○○搶其老公等情。被告甲○○雖
    辯稱係至其後告訴人對其提起民事訴訟，看到戶籍謄本時始
    知悉史○○為有配偶之人，惟其並不否認於98年6 月7 日或
    8 日接到告訴人電話自稱係史○○之太太（本院卷二第17頁
    ），則被告甲○○至遲於98年6 月8 日時應已知悉史○○為
    有婦之夫甚明。至告訴人雖於同日審理時指稱：告訴人前於
    98年4 、5 月時打電話給史○○時由他人代接留言，當時告
    訴人有提及為史○○之妻，事後回想代接電話之人應係被告
    甲○○（本院卷二第15頁）等語，惟經被告甲○○否認曾代
    接過史○○的電話（本院卷二第17頁），再者亦別無其他證
    據可證明告訴人曾撥打過該通電話且接電話者確為被告甲○
    ○，是此部分尚難採信。
  (二)此觀史○○於99年5 月31日本院審理時具結證稱：被告甲○
    ○於98年5 、6 月接到告訴人電話，始問其是否有婚姻關係
    ，之後拿到史○○戶口謄本資料，才知道其有配偶，其向被
    告甲○○稱告訴人為前妻，有跟被告甲○○提及其已離婚，
    因為想繼續和被告甲○○交往，所以隱瞞與告訴人有婚姻關
    係，欺騙被告甲○○，並在被告甲○○問及時支吾其詞（本
    院卷一第136 至138 頁）等語，經核與被告甲○○於98年5
    月14日傳至史○○手機之簡訊提及「您前妻離開也許這些也
    是問題之一…」（本院卷第74頁）等情相符，可見史○○於
    98年5 月與被告甲○○交往時，隱瞞其為有配偶之人，謊稱
    其已離婚，直至被告甲○○接到告訴人的電話才追問有無婚
    姻關係乙節，則在史○○蓄意隱瞞情況下，被告甲○○於98
    年5 月間至98年6 月2 日與史○○發生性行為時，是否已知
    悉史○○為有配偶之人，實非無疑。
  (三)至附表編號3 之簡訊雖然提及「本來就不應該有這種不正常
    的關係」、「還要偷摸行事」，而令人懷疑被告甲○○就史
    忠堂係有配偶之人已然知情，惟即便一般男女剛開始交往而
    不願公開者亦所在多有，難僅憑此遽認必係因婚外情而不敢
    張揚，此外，被告甲○○與史○○當時為同事關係，此觀附
    表編號2 亦提及「請您保密我們曾經發生的事因為我們都還
    要在公司見面屆時才不會尷尬好嗎」，是亦難以排除因避免
    在工作地點感覺尷尬而未公開之可能，而難據此為被告甲○
    ○不利之認定。
四、至被告史○○雖於本院99年5 月31日審理時供稱其最後一次
    與被告甲○○發生性行為是在告訴人向臺灣板橋地方法院提
    起民事損害賠償訴訟開庭前3 天在臺北縣新莊市○○路邊車
    內（本院卷一第136 頁背面），惟又稱被告甲○○知悉其有
    妻子後仍再發生至少5 次性關係，都在香格里拉，但詳細時
    間無法確定（本院卷一第138 頁背面），是其前後所述已有
    不同，況經本院調閱史○○上開中國信託商業銀行之信用卡
    刷卡紀錄，其至上開香格里拉MOTEL 新泰館消費紀錄僅有前
    揭所述之98年5 月21日及98年6 月2 日2 筆，此外並無其他
    前往消費之紀錄（本院卷一第213 之1 至213 之9 頁），是
    別無其他證據可佐，復為被告甲○○所堅決否認，則此部分
    尚難以認定，併此敘明。
己、綜上所述，公訴人所提出之證據，或其指出證明之方法，未
    能使本院之心證達到確信其為真實之程度，就被告甲○○是
    否知悉史○○為有配偶之人情形下，仍與其為本件相姦犯行
    ，仍有合理懷疑之存在，揆諸前揭法條及判例意旨，自應為
    被告甲○○無罪判決之諭知。
貳、被告史○○公訴不受理部分：
甲、公訴意旨略稱：被告史○○與告訴人乙○○為夫妻關係，詎
    被告史尚堂竟自98年5 月間起，至同年6 月間止，與甲○○
    在不詳地點，多次發生通姦行為。被告史○○復基於傷害之
    故意，先於98年6 月22日晚上9 時許，在前開住處，因告訴
    人詢問被告史○○有關婚外情乙事，詎被告史○○竟惱羞成
    怒，出手毆打告訴人並拉扯告訴人之頭髮，致使告訴人受有
    左大腿瘀傷5 公分乘以3 公分、左小腿內側瘀傷2 公分乘以
    2 公分、左腳踝瘀傷2 公分乘以2 公分、右大腿紅腫3 公分
    乘以3 公分之傷害；又於98年12月20日上午10時30分許，在
    前揭住處1 樓前，駕駛車牌號碼1907—GW號自用小客車衝撞
    告訴人，使告訴人受有下肢多處受傷之傷害；再於99年1 月
    28日晚上11時30分許，在上開住處，被告史○○因不滿告訴
    人對渠等提起妨害家庭之刑事告訴，且對甲○○之一審民事
    賠償判決提起上訴，竟將告訴人推撞牆壁並出手毆打，致使
    告訴人受有右上肢擦傷1 公分乘以1 公分、右下肢瘀傷3 公
    分乘以2 公分、4 公分乘以4 公分、左下肢瘀傷2 公分乘以
    2 公分之傷害。因認被告史○○涉犯刑法第239 條前段通姦
    罪嫌及同法第277 條第1 項傷害罪嫌等語。
乙、按告訴乃論之罪，告訴人於第一審辯論終結前得撤回其告訴
    ，告訴經撤回者，應諭知不受理之判決，刑事訴訟法第238
    條第1 項、第303 條第3 款定有明文。又不受理之判決，得
    不經言詞辯論為之，同法第307 條亦有明文。
丙、查本件告訴人告訴被告史○○通姦及傷害案件，公訴意旨認
    係觸犯刑法第284 條第1 項前段之罪，依同法第287 條、第
    245 條第1 項之規定，須告訴乃論。茲據告訴人於本院99年
    5 月17日審理時當庭撤回告訴，有同日審理筆錄及刑事撤回
    告訴狀1 份（本院卷一第43至44頁）附卷可查，依照首開說
    明，就被告史○○部分爰不經言詞辯論，逕為諭知不受理之
    判決。
、據上論斷，應依刑事訴訟法第284 條之1 、第301 條第1 項
、第303 條第3 款、第307 條，判決如主文。
本案無罪部分經檢察官郭力菁到庭執行職務
中    華    民    國    99    年    7     月    12    日
                  刑事第十三庭  法  官  李貞瑩
以上正本證明與原本無異。
如不服本判決應於收受送達後10日內向本院提出上訴書狀，並應
敘述具體理由；其未敘述上訴理由者，應於上訴期間屆滿後20日
內向本院補提理由書（均須按他造當事人之人數附繕）「切勿逕
送上級法院」。
                                書記官  陳鳳瀴

中    華    民    國    99    年    7     月    12    日

附表
┌──┬──────┬─────────────────────┐
│編號│時間        │內容                                      │
├──┼──────┼─────────────────────┤
│1   │98年5月1日下│史大哥您辛苦了要清潔家裡妹只是不明白您在想│
│    │午5時52分   │什麼困難的事情週六日您也不要我陪還說無時刻│
│    │            │地牽腸掛肚我們已如此親密妹妹有那麼難溝通或│
│    │            │讓您如此難言                              │
├──┼──────┼─────────────────────┤
│2   │98年5月3日上│``再說吧``與``再看看吧``的感覺與等待以前是│
│    │午8時49分   │這樣現在也不想改變所以建議大哥您還是去找個│
│    │            │可以等您再說配合的女人才是妹是匹野馬您抓不│
│    │            │住再者請您保密我們曾經發生的事因為我們都還│
│    │            │要在公司見面屆時才不會尷尬好嗎謝謝了      │
├──┼──────┼─────────────────────┤
│3   │98年5月7日上│洩後就失去原本價值即是玩過就好那種感受我不│
│    │午8時15分   │要與厭煩我希望受呵護與愛撫不是草草了事其實│
│    │            │本來就不應該有這種不正常的關係所以我說我不│
│    │            │能再欺騙您我感覺不溫柔只是在作完一件愛作的│
│    │            │事情而已很無聊留給自己的是痛的感覺因每次撞│
│    │            │擊都太劇烈了要不就會在嘴唇留下黑青記號還要│
│    │            │偷摸行事很有負擔我好累所以想回歸原點大家還│
│    │            │是好朋友玩在一起可以但不要想結合真的很困難│
│    │            │事實改變不了我真的是野馬套不住也不能安分在│
│    │            │家只當家庭煮婦更遑論賢妻良母護士照顧小兒科│
│    │            │的孩子乃迫於工作需要如果真是自己孩子我寧可│
│    │            │過孤獨生活看過我的姪兒女及同事們的孩子們我│
│    │            │個人只有累贅與假的感覺而已孩子是討債來的有│
│    │            │什麼好留戀的我這輩子不欠誰好輕鬆只是沒有婚│
│    │            │姻日子又如何一切都很假什麼親子之情在我家我│
│    │            │完全感受不到有的只是虛情假意包括對您要嗎忘│
│    │            │了我吧                                    │
├──┼──────┼─────────────────────┤
│4   │98年5月12日 │大哥可以接受妹妹的建議每餐飯後可以以牙線剔│
│    │下午10時49分│牙縫後再用牙刷沾牙膏刷牙以保牙齒健康好嗎而│
│    │            │且您有牙週病更應注意您的口腔清潔當您親妹之│
│    │            │後妹真的在上嘴唇上起泡了除了大概有一些些感│
│    │            │冒外再加上沒睡好您的口腔又沒有清潔乾淨時妹│
│    │            │妹的小唇唇真的會會受傷了還有您喜歡在車上抱│
│    │            │我您可否向永年或谷哥A瓶乾洗手置車上可以乾 │
│    │            │消毒一下但是小雞雞及小妹妹要如何消毒我已無│
│    │            │法想到才不會感染等如果以上建議大哥都可以接│
│    │            │受妹都可以為了保護我們兩人的健康妹可以為大│
│    │            │哥準備一套哦妹妹要求是苛些但不得不防護自己│
│    │            │而且我覺得如果不是乾淨只圖一時之快妹都遭殃│
│    │            │如小妹妹今天就發癢了嘴唇也起泡了真的不能便│
│    │            │宜行事這樣我會受到細菌感染請您體諒妹妹擔心│
│    │            │之情當然嘴唇上的帶狀皰疹不見得與您有關但是│
│    │            │最後是與您接觸而起您可要小心身體狀況哦不能│
│    │            │接受妹妹交叉感染了如果這幾天忙兒子的事有感│
│    │            │疲憊情形一定要休息哦皰疹是因抵抗力差才感染│
│    │            │即發請哥哥要小心防範哦讓妹妹休息也好身體已│
│    │            │有緊訊了晚安                              │
├──┼──────┼─────────────────────┤
│5   │98年5月13日 │大哥妹今才知道端午節連續假有四天您要去那玩│
│    │下午10時47分│嗎妹胡想去台中或埔里或宜蘭過夜的行程您呢要│
│    │            │去那裡我們的時間好像湊不起來我總覺得我們有│
│    │            │第一次接觸以來我們不再出遊不是拿不定主意而│
│    │            │是您可以決定妹配合就好了嘛好不好我們去住外│
│    │            │面再好好抱抱您就不會心癢癢了啦可以一整個晚│
│    │            │上我都是您的                              │
├──┼──────┼─────────────────────┤
│6   │98年5月14日 │大哥早安妹請問您哦在公司您都那麼酷有時還會│
│    │上午6時5分  │翹著小嘴好像沒有想我也不理我的樣子您有沒有│
│    │            │在偷看我啊我每天那麼美麗有些里幹事或課長們│
│    │            │還喜歡與我搭煽是否就是您說的心癢癢啊其實妹│
│    │            │妹也會午夜醒來想與您做愛也會受不了那可是您│
│    │            │每次都好酷真不知您在想什麼上班不理我下班又│
│    │            │急著走也不約會在車上見面時又是好久之後所以│
│    │            │才會想在車上解決這樣妹會以為哥愛在車上做這│
│    │            │樣妹請求您準備幾樣必備物如保險套漱口水被單│
│    │            │棉被衛生紙水好從開始到結束都有好似在家一樣│
│    │            │這樣妹妹才有被防範與愛護的感覺其實啊電話或│
│    │            │在公司對話都不方便很多事情是要面對面溝通的│
│    │            │我們現在開始是不是一對戀人但是您都不像是在│
│    │            │追求我一樣太自然了電話講講就算了車上解決就│
│    │            │完了這些不是我想要的溫柔方式妹也想享受羅曼│
│    │            │蒂克式的愛情好不好嘛妹妹下班也是只有回家看│
│    │            │電視而已好多話總不能靠簡訊一直傳啊哥哥您真│
│    │            │的以為這樣就可以把我弄到手嗎我們還有很多問│
│    │            │題待溝通但我就是以為您一直逃避見了面只想作│
│    │            │愛一事                                    │
├──┼──────┼─────────────────────┤
│7   │98年5月14日 │清崇您變態我不想再說了既然您以為我們的問題│
│    │上午7時52分 │與清崇被說的雷同您繼續當您的宅男我當我的野│
│    │            │馬我玩我的您繼續想您既不會是我作愛的唯一對│
│    │            │象也不是交往的唯一我們誰也不犯誰我也沒有負│
│    │            │擔也不會再浪費簡訊錢原本我已退縮了是您再把│
│    │            │我揪出來又說我亂想我看清楚了您根本沒擔當不│
│    │            │會想辦法變通的人我看不起要我就與他在一起與│
│    │            │其自己丟臉不如儘早結束                    │
├──┼──────┼─────────────────────┤
│8   │98年5月26日 │受到的事是您只會接受但不願付出您只關心您自│
│    │下午11時6分 │己不必為我想只一味想著要避開類似清崇的難堪│
│    │            │卻無視於我的存在雖我們在公司您不但不願找時│
│    │            │間對我示好或安慰也無視於我的想法透過EMOME │
│    │            │寫信給我都是我一直寫信與您溝通我真的累了您│
│    │            │可能不知道自從與您有親密關係後我的骨病又犯│
│    │            │了透過去運動中心泡湯才有好轉您慰問過我嗎沒│
│    │            │有您可以也與我也共同的休閒娛樂嗎也沒有有的│
│    │            │只有您認為我在發神經而已對否我曾說過我對您│
│    │            │的關心有增無減但也必需建立在平等的水平上我│
│    │            │覺得得到您一直再受我一直在施與我要分開    │
├──┼──────┼─────────────────────┤
│9   │98年5月29日 │今天走了植物園再到中正紀念堂再搭捷運至關渡│
│    │下午7時59分 │宮再搭關渡捷運到淡水買芝麻蛋黃麻薯給媽吃現│
│    │            │要回家我覺得您不再熱絡都怪我自己太快答應您│
│    │            │的要求上了床才讓您現在台我的嬌前二次您零晨│
│    │            │還在我家留連不想離去直到霸王硬上弓後才意猶│
│    │            │未盡地離開回家第二天仍正常上班地二次一聽我│
│    │            │喝了酒二話不說也來接我還電話一直遙控怎麼未│
│    │            │聽您說不且要整理家裡的話呢顯然您對我有得到│
│    │            │手了就置一旁不管您很壞看我不能對您怎樣就這│
│    │            │樣逃避不見面是我錯看了您                  │
├──┼──────┼─────────────────────┤
│10  │日期不明    │大哥早安今早上班前妹會先去郵局郵寄應徵中選│
│    │（98年6月4日│會編審的履歷表進到公司後會以信封袋裝五百元│
│    │下午10時48分│的消費卷給您下次想去香格里拉可以使用較省錢│
│    │後至99年6月 │喔先這樣淑貞上                            │
│    │6日上午6時37│                                          │
│    │分前某時）  │                                          │
├──┼──────┼─────────────────────┤
│11  │98年6月6日下│大哥明天要見妹可以約4點在信義林森路東門國 │
│    │午7時56分   │小前接妹到香格里拉或去夜遊等還是您什麼都不│
│    │            │想只想在家中休息呢妹也可以接受的只是想與您│
│    │            │相聚爾                                    │
└──┴──────┴─────────────────────┘

司法院資訊處製作；財團法人民間司法改革基金會備份。
